臺灣板橋地方法院民事裁定　九十一年度聲字第五九一號
　　聲　請　人　甲○○
　　相　對　人　統聯汽車客運股份有限公司
　　法定代理人　呂良宗
右當事人間因侵權行為損害賠償事件，聲請人聲請變更擔保金，本院裁定如左：
    主      文
聲請駁回。
聲請程序費用由聲請人負擔。
    理      由
一、本件聲請意旨略以：本件假扣押所擔保之請求，業經相對人起訴主張，經鈞院八
    十七年度訴字第一三○二號民事判決，判命聲請人應與其他連帶債務人給付新臺
    幣（下同）一百七十萬七千三百十四元，復經臺灣高等法院八十八年度上字第五
    九八號民事判決，判命應再給付相對人六十六萬八千五百零六元，經聲請人上訴
    後由最高法院以九十年度臺上字第一二八○號駁回確定，合計共二百三十七萬五
    千八百二十元確定，由於判決內容判命聲請人係於其他連帶債務人遭強制執行無
    效果始有受執行之不利益，故聲請人所有遭實施假扣押之不動產仍遭相對人供擔
    保實施查封在案，依原裁定聲請人仍需提供四百八十六萬二千零二十元為相對人
    之利益提供反擔保始得免為或撤銷本件假扣押，揆諸上開兩項民事判決所確定的
    內容，相對人就本件假扣押所保全之本案請求之利益以不逾二百三十七萬五千八
    百二十元之情形，聲請人應供反擔保之數額已屬過高，在兩造間造成偏頗，請鈞
    院依職權公平裁量，依本件聲請事項變更或重新裁定准由聲請人提供適當數額之
    擔保後，得免為或撤銷本件假扣押之實施等語，並提出本院八十七年度訴字第一
    三○二號民事判決、臺灣高等法院八十八年度上字第五九八號民事判決、最高法
    院九十年度臺上字第一二八○號裁定影本各一件為證。
二、按依民事訴訟法第一百零五條第一項規定，供擔保之提存物或保證書，法院固得
    依供擔保人之聲請，以裁定許其變換，惟變換後所供擔保不得低於原供擔保之價
    值。又按民事訴訟法第五百三十條第一項所謂命假扣押之情事變更，係指債權人
    依假扣押保全執行之請求已經消滅或經本案判決予以否認，或已喪失其請求假扣
    押之權利等情事而言（最高法院九十年度台抗字第一四九號裁定要旨參看）。經
    查本件聲請人以相對人就本件假扣押所保全之本案請求之利益，已不逾確定判決
    命聲請人給付予相對人之金額，聲請人原供反擔保請求免為或撤銷假扣押之金額
    顯屬過高，且在當事人兩造間造成偏頗而請求變更降低原供擔保金額等語。惟查
    本件相對人即假扣押債權人依假扣押保全執行之請求，有部分經本案訴訟否認確
    定在案，有聲請人提出本院八十七年度訴字第一三○二號判決影本、臺灣高等法
    院八十八年度上字第五九八號判決影本、最高法院九十年度臺上字第一二八○號
    裁定影本各一件為證，惟查即令相對人即假扣押債權人依假扣押保全執行之請求
    已經消滅或經本案判決予以否認，揆諸前開說明，亦僅生是否有民事訴訟法第五
    百三十條第一項所謂命假扣押情事變更，而由假扣押債務人請求撤銷假扣押之問
    題，尚不生依民事訴訟法第一百零五條第一項請求變更降低原供擔保金額之問題
    。故聲請人聲請變更降低原反供擔保撤銷假扣押之擔保金，與民事訴訟法第一百
    零五條第一項之規定尚有未合，其聲請難謂有理由，應予駁回。
三、據上論結，應依民事訴訟法第九十五條、第七十八條，裁定如主文。
中　　　華　　　民　　　國　　九十一　　年　　　七　　　月　　 十五 　　日
                                臺灣板橋地方法院民事第一庭
~B法      官　周舒雁
右為正本係照原本作成。
如對本裁定抗告須於裁定送達後十日內向本院提出抗告狀。
中　　　華　　　民　　　國　　九十一　　年　　　七　　　月　　 十五 　　日
~B法院書記官　曹秋冬
